臺灣臺南地方法院刑事判決　　　　　　　 98年度易字第724號
公　訴　人　臺灣臺南地方法院檢察署檢察官
被　　　告　蔡潤諒
　　　　　　　　　　　之2
選任辯護人　顏萬文律師
被　　　告　陳美琪
上列被告因詐欺案件，經檢察官提起公訴（97年度偵字第5716號
、第6412號、第9455號、第9456號、97年度少連偵字第69號、97
年度少年偵第72號），本院判決如下：
    主  文
蔡潤諒成年人與少年共同犯詐欺取財罪，共犯伍罪，各罪均處有
期徒刑柒月。應執行有期徒刑貳年陸月。其餘被訴部分均無罪。
陳美琪無罪。
    事  實
一、蔡潤諒於民國96年11月間某日起，經由吳貞（綽號江姐、
    帥妹，已判決）引介，參與鄭耀竣（綽號鳳梨，通緝中）、
    少年吳○○（民國79年10月生，姓名年籍詳卷，綽號軍師）
    與王昭群（綽號信吉、性格仔，已判決）、陳建良（綽號阿
    明，已判決）、王登維（綽號阿奇、阿勇，已判決）、黃朝
    彬（綽號跛腳川，通緝中）、林建宏（已判決）及在中國大
    陸地區姓名年籍均不詳之人，共同基於為自己不法所有之意
    圖，組成詐騙集團。其內部分工方式為：在中國大陸地區姓
    名年籍均不詳之人撥打電話給附表一編號1至5所示之人，並
    以附件所示手法進行詐騙，使附表一編號1至5所示之李再冀
    等人陷於錯誤而依指示前往金融機構之自動櫃員機（ATM）
    進行匯款轉帳；嗣帳款轉入後，位在中國之鄭耀竣即指示王
    昭群、少年吳○○提領後匯款至中國，王昭群、少年吳○○
    再指示俗稱車手之王登維、吳貞、邱明傑、蔡潤諒、陳建
    良、林建宏等人，以不特定人數一組方式，臨櫃或至自動櫃
    員機提領款項。蔡潤諒另介紹吸收邱明傑（綽號腰子仔，已
    判決）進入集團擔任車手，並誘騙不知情之陳美琪提供其板
    信銀行成功分行帳號0000-000-0000000號帳戶、陽信銀行西
    華分行帳號0000-000-00000號帳戶，以供被害人匯款，再詐
    使陳美琪於96年11月8日，與陳建良共同前往板信銀行成功
    分行臨櫃提領李再冀遭詐騙匯入陳美琪前開帳戶款項之新臺
    幣（下同）25萬元。迄於96年12月24日，王登維駕車搭載蔡
    潤諒、吳貞、邱明傑，共同前往高雄市楠梓區臺灣銀行楠
    梓分行，由邱明傑、蔡潤諒進入並臨櫃提領李月娥遭詐騙後
    匯入款項中之85萬元，得手後因故未能將該款項交付王登維
    ，蔡潤諒因恐被追究責任，旋即逃逸並脫離該集團之運作。
二、案經羅佩毓、劉文健、邱煒洲、賴兆軒、郭百韜、廖真瑩、
    吳瑞龍、蘇雅茹、陳柏熹、吳佳純、王思佩、劉建民、吳玉
    真、房秀容、曾晨飛、古佳紋、黃郁涵、黃德明訴由臺南市
    政府警察局移送臺灣臺南地方法院檢察署檢察官偵查起訴。
    理  由
甲、證據能力方面：
一、按被告以外之人於審判外之言詞或書面陳述，除法律有規定
    者外，不得作為證據。刑事訴訟法第159條第1項定有明文。
    本件檢察官起訴時所提出之證據方法中，與被告蔡潤諒犯行
    相關部分，包括同案被告王登維、陳建良、吳貞、邱明傑
    、陳美琪與起訴書證據清單（二）所列被害人等，於警詢中
    所為之陳述，均屬審判外陳述，依據前開說明，應認為無證
    據能力。
二、次按被告以外之人於審判外之陳述，雖不符合同法第159條
    之1至第159條之4之規定，但經當事人於審判程序同意作為
    證據，法院審酌該言詞陳述或書面陳述作成時之情況，認為
    適當者，亦得為證據。當事人、代理人或辯護人於法院調查
    證據時，知有第159條第1項不得為證據之情形，而未於言詞
    辯論終結前聲明異議者，視為有前項之同意，刑事訴訟法第
    159條第1項及第159條之5分別定有明文。查本判決有關被告
    陳美琪部分，所引用之各該被告以外之人於審判外之陳述，
    雖屬傳聞證據，惟檢察官、被告陳美琪迄至本案言詞辯論終
    結前，均未爭執其證據能力，本院審酌前開證據之作成或取
    得之狀況，並無非法或不當取證之情事，且亦無顯不可信之
    情況，復經本院於審判期日就上開證據依法進行調查、辯論
    ，依刑事訴訟法第159條之5規定，認均具有證據能力。
乙、被告蔡潤諒有罪部分：
一、訊據被告蔡潤諒於本院審理時，固坦承有擔任車手，分別與
    同案被告陳建良、陳美琪、王登維、吳貞、邱明傑等，前
    往板信銀行成功分行、臺灣銀行楠梓分行領款之事實，惟否
    認應就其他被告之全部犯行，一併負擔共同正犯之責任，辯
    稱：
  (一)被告蔡潤諒坦承：有和同案被告陳建良、陳美琪至板信銀
    行成功分行（均誤稱為臺南分行），被告留在車上等，由陳
    建良和陳美琪進入銀行提領，領完後，錢是由陳建良和陳美
    琪處理的，被告蔡潤諒沒有經手。96年12月24日與邱明傑
    到臺灣銀行楠梓分行提款80萬元（應係85萬元之誤），領取
    後走出銀行即被搶走。
  (二)被告蔡潤諒是由同案被告吳貞介紹加入車手的工作，是受
    王登維指示行事，是在具體案件受王登維指示才去當車手領
    款，完成後依領得金額百分之一或百分之三為報酬，由當次
    參與提領的人去分配，被告蔡潤諒無從得知其他案件如何進
    行，換言之，對於其他案件，被告蔡潤諒沒有與行為人有意
    思聯絡、行為分擔，亦沒有分文報酬分得。
  (三)本案是有計畫之詐騙集團之犯案，真正統籌犯案、計畫、招
    買人手、分配車手報酬等整個犯行的主謀，應該是鄭耀竣及
    擔任匯款之少數人，最後之贓款（犯罪利益）亦是歸由鄭耀
    竣等人取得，任車手的人，可謂是鄭耀竣等人之犯罪工具，
    如果硬要把任車手的人（工具）一概認為是共犯，實在不符
    合社會一般人之認知，亦不合刑法第28條共同實行犯罪行為
    之規定。
  (四)按2人以上共同實行犯罪之行為者，皆為共犯。有刑法第28
    條明定。按共同正犯除以自己共同犯罪之意思，事先同謀，
    而由其中一部份人實施犯罪行為之共謀共同正犯外，以有犯
    意之聯絡及行為之分擔為要件。又以自己共同犯罪之意思，
    事先同謀之共謀共同正犯，因其並未實行犯罪行為，僅係以
    其參與犯罪之謀議，為其犯罪構成要件之要素，故對其係如
    何參與犯罪之謀議，亦應於判決中詳予認定記載，並說明所
    憑之證據。又共同正犯之所以應對其他共同正犯所實施之行
    為負其全部責任者，以就其行為有犯意之聯絡為限；若他犯
    所實施之行為，非在原計畫之範圍，而為其所難預見者，則
    僅就於所知之程度負其責任，未可概以共同正犯論。
  (五)檢察官就犯罪事實，應負舉證責任，並指出證明之方法。有
    刑事訴訟法第161條第1項明定。依上開最高法院之見解，公
    訴人應就被告與同案被告如何謀議，如何犯意聯絡，如何行
    為分擔，負舉證責任等語。
二、經查：
  (一)被告蔡潤諒經由同案被告吳貞介紹而擔任車手，先後曾於
    96年11月8日與同案被告陳建良、陳美琪、12月24日與同案
    被告王登維、邱明傑、吳貞，分別前往板信銀行成功分行
    、臺灣銀行楠梓分行，提領被害人李再冀、李月娥遭詐騙後
    所匯入款項等情，業據同案被告陳建良、王登維、吳貞於
    偵訊及本院審理時證述甚明（證人即被告陳建良證述見97年
    度偵字第6412號卷，第72頁、本院卷三第157頁；證人即被
    告王登維證述見前揭偵卷第71頁、本院卷五第63頁；證人即
    被告吳貞證述見前揭偵卷第74頁、本院卷五第58頁背面）
    ，此外另有板信銀行成功分行於96年11月58日監視錄影之翻
    拍照片2幀（警卷第342頁）、同案被告陳美琪前開帳戶交易
    明細（97年度他字第1181號卷，第14頁）、臺灣銀行楠梓分
    行監視錄影翻拍照片4幀、取款憑條影本（警卷第344頁至第
    346頁）等附卷可稽，被告蔡潤諒此部分供述，與事實相合
    ，應予採信。
  (二)被告蔡潤諒雖以伊僅受同案被告王登維指示領款，與其他被
    告並無犯罪之謀議，不應承擔其他被告犯行之責任云云資為
    抗辯。
    1.按共同實施犯罪行為，在合同意思範圍內，相互利用他人
      之行為，以達其犯罪之目的，原不必每一階段均參與，祇
      須分擔犯罪行為之一部，即應對於全部所發生之結果共同
      負責。
    2.查被告蔡潤諒係於前揭電話詐騙集團中，擔任負責領款之
      車手角色，且有引介同案被告邱耀明參與擔任車手、以及
      另行詐騙同案被告陳美琪開設帳戶作為收受贓款之用等行
      為，被告蔡潤諒積極參與該集團之任務分工，已屬無疑。
    3.又查本件鄭耀竣為首之詐騙集團，其運行模式乃由同案被
      告王昭群、少年吳○○接受同案被告鄭耀竣指示，再交代
      同案被告吳貞及被告王登維，與負責出面領款之車手即
      同案被告陳建良、邱明傑、林建宏、以及被告蔡潤諒等分
      組進行領款，嗣領得贓款後，再上繳並由同案被告王昭群
      、少年吳○○匯款至中國，車手部分則依所領得款項之一
      定比例取得報酬後朋分等情，業據證人即同案被告王登維
      、吳貞於本院審理時證述供述甚明（本院卷六，第57、
      58 頁，第63頁至第65頁）。而被告蔡潤諒對於所欲領取
      之款項係為他人遭詐騙而匯入之贓款，乃知之甚捻，復為
      證人即同案被告吳貞證述清楚（本院卷六，第57頁）；
      則被告蔡潤諒輾轉倚賴集團上手提供「工作」，同案被告
      鄭耀竣、王昭群等上手則於詐騙被害人匯款後，亦得以輾
      轉利用被告蔡潤諒及其他車手出面領款，彼此間因而形成
      互相利用關係，縱集團成員各自所識者，僅為直接上、下
      手，仍應認渠等犯意藉由串連而有所聯繫，被告蔡潤諒抗
      辯不認識同案被告鄭耀竣、王昭群等，即使屬實，仍無法
      排除其就集團整體犯行有犯意聯絡與行為分擔之責。
三、是核被告蔡潤諒所為，均係犯刑法第339條第1項之詐欺取財
    罪。被告與上開同案被告鄭耀竣、王昭群、王登維、吳貞
    、陳建良、邱明傑、林建宏、少年吳○○間，均有犯意聯絡
    及行為分擔，皆為共同正犯。又前開被告與未滿18歲之少年
    吳○○共同實施如附表一編號1至5所示之詐欺犯罪，均應依
    兒童及少年福利法第70條第1項前段規定加重其刑。再本件
    被告所參與之詐騙集團，共計對附表一編號1至5所示李月娥
    等5名被害人行詐得手，其間有同一被害人遭詐騙後，數度
    匯款轉帳至同一或不同帳戶者，因詐騙集團成員係於密接之
    時間內，多次向同一被害人施行詐術，應認係基於同一犯意
    接續而為，而論以一行為。至於對各被害人進行詐騙之行為
    間，犯罪時間均不相同，被害法益亦相異，顯係基於個別之
    犯意而為，應予分論併罰。
四、爰審酌被告蔡潤諒於系爭於詐騙集團中，乃擔任接受王登維
    指示，再與同案被告吳貞、陳建良、王登維、邱明傑等擔
    任車手提領贓款，且另介紹他人如邱明傑進入集團擔任車手
    等參與分工情節，而與其他共犯共同對被害人之財產權造成
    侵害，並嚴重影響社會治安；被告蔡潤諒至少曾於同案被告
    陳美琪、陳建良、王登維、吳貞、邱明傑等，四度前往提
    領贓款（其中二度因尚未入帳而未領到），並先後於96年11
    月8日、12月24日在板信銀行成功分行及臺灣銀行楠梓分行
    領得25萬元、85萬元；以及被告蔡潤諒於犯罪後坦承有參與
    詐騙集團擔任車手，惟否認共犯責任之態度。檢察官則以被
    告參與詐騙集團，導致如附表所示李月娥等人受騙，損害金
    額甚鉅，且利用收購人頭帳戶之方式，讓被害人將款項匯入
    人頭帳戶，使司法機關偵查實際施用詐術者甚為困難，致使
    此等犯罪手法層出不窮；並有冒用警察、檢察官名義詐騙，
    或謊稱網路購物之資料錯誤而誘騙被害人至提款機操作，嚴
    重危害交易秩序與社會治安等情，請求對被告蔡潤諒量處有
    期徒刑4年10月；本院則參酌前揭各項情事，認各量處如主
    文所示之刑後，再定如主文所示應執行之刑為當，以資懲儆
    。
丙、無罪部分
一、公訴意旨另以：被告蔡潤諒、陳美琪2人參與同案被告鄭耀
    竣（綽號鳳梨）、王昭群（綽號信吉、性格仔）、陳建良（
    綽號阿明）、王登維（綽號阿奇、阿勇）、黃朝彬（綽號跛
    腳川）、吳貞（綽號江姐、帥妹）、邱明傑（綽號腰子仔
    ）、少年吳○○（姓名年籍詳卷，綽號軍師、另由移送單位
    移送少年法庭審理）、林建宏與在大陸地區真實姓名年籍不
    詳之成年男子所組成之詐騙集團，自96年11月間某日起至97
    年4月12日止，以附件所示手法對附表一所示之人（被告蔡
    潤諒部分，僅就附表一編號6以後之被害人進行審究）進行
    詐騙，使之陷於錯誤，依詐騙者之指示將款項匯入附表一所
    示之帳戶，再由王登維、吳貞、邱明傑、陳美琪、林建宏
    、陳建良、與被告蔡潤諒、陳美琪等人以2人1組或不固定人
    數與組成方式，以臨櫃或至自動櫃員機（ATM）一次或多次
    提領款項，並扣除總額10﹪作為酬勞後，再將餘款交由王昭
    群或吳○○匯至鄭耀竣指定之不特定海外帳戶。因認被告蔡
    潤諒、陳美琪2人亦涉有共同詐欺罪嫌。
二、按犯罪事實應依證據認定之，無證據不得認定犯罪事實；又
    不能證明被告犯罪或其行為不罰者，應諭知無罪之判決，刑
    事訴訟法第154條第2項、第301條第1項分別定有明文。次按
    事實之認定，應憑證據，如未能發現相當證據，或證據不足
    以證明，自不能以推測或擬制之方法，以為裁判基礎；而認
    定不利於被告之事實，須依積極證據，苟積極證據不足為不
    利於被告事實之認定時，即應為有利於被告之認定，更不必
    有何有利之證據；所謂認定犯罪事實之積極證據，雖不以直
    接證據為限，間接證據亦包括在內，然而無論直接或間接證
    據，其為訴訟上之證明，須於通常一般之人均不致有所懷疑
    ，而得確信其為真實之程度者，始得據為有罪之認定，倘其
    證明尚未達到此一程度，而有合理之懷疑存在時，自不能以
    推測或擬制之方法，以為有罪裁判之基礎（最高法院30年度
    上字第 816號、40年度臺上字第86號、76年度臺上字第4986
    號判例意旨參照）。又刑事訴訟法第161條第1項規定：檢察
    官就被告犯罪事實，應負舉證責任，並指出證明之方法。因
    此，檢察官對於起訴之犯罪事實，應負提出證據及說服之實
    質舉證責任。倘其所提出之證據，不足為被告有罪之積極證
    明，或其指出證明之方法，無從說服法院以形成被告有罪之
    心證，基於無罪推定之原則，自應為被告無罪判決之諭知（
    最高法院亦著有92年臺上字第128號判例參照）。
三、公訴意旨認被告陳美琪就附表一全部共89件、被告蔡潤諒就
    附表一編號6以下共84件，涉有幫助詐欺罪嫌，主要係以被
    告陳美琪、蔡潤諒均有分別與同案被告陳建良、吳貞、王
    登維、邱明傑共同至銀行提領被害人匯入之行為，並以附表
    二證據清單所示證據方法等資為依據。
四、訊據被告蔡潤諒、陳美琪2人均堅詞否認有此部分被訴犯行
    。被告蔡潤諒辯稱伊自從96年12月24日與邱明傑在臺灣銀行
    楠梓分行領款後遭攔截，即退出集團運作，對於之後犯行並
    未參與等語；被告陳美琪則抗辯略謂係為謀職，經中華日報
    求職廣告刊載電話聯繫後，由一自稱「老仔」之中年男子轉
    介予自稱「高先生」之被告蔡潤諒，被告蔡潤諒即告以須至
    銀行開設帳戶以辦理貸款，事後且安排伊在旅館居住，迄至
    96年11月8日，被告蔡潤諒開車載伊與同案被告陳建良到銀
    行領款，被告陳建良告以該款項是被告蔡潤諒之妻匯進來的
    等語。經查：
  (一)被告蔡潤諒部分：
    1.證人即同案被告陳建良於本院審理時，證稱被告蔡潤諒有
      「把臺灣銀行楠梓分行跟邱明傑領一領之後就『烙跑』」
      之事（本院卷三，第154頁背面）；證人即同案被告吳貞
      亦證稱「（96年12月24日）有（到臺灣銀行楠梓分行去
      提款），我沒有下車，我在車上。」、「我知道約（領到
      ）是70、80萬，詳細數目我忘記了。」、「蔡潤諒打電話
      回報是說錢被警察攔截，後來我從別的地方才知道說錢是
      黑吃黑，這筆錢就不見了。」、「蔡潤諒、邱明傑提款後
      就不知去向，後來我們就沒有見到面…」（本院卷六，第
      58頁背面）；另證人王登維亦證稱「（96年12月24日該次
      ）好像是蔡潤諒、邱明傑（進去銀行領錢）」、「…好像
      沒有領到，他們說領到被人家拿走，我也不知道，我都沒
      有進去。」等語（本院卷六，第63頁）。前開3位證人就
      被告蔡潤諒與邱明傑於96年12月24日領款後究發生何事，
      雖有不同認知與陳述，然就被告蔡潤諒於事後即逃逸並脫
      離集團運作之情，則為一致之陳述，此與被告蔡潤諒所稱
      當日領款後遭搶即未再參與之詞可以相合，應可信為真實
      。
    2.經警方針對某不詳年籍之詐騙集團成員所持用0000000000
      號行動電話進行通訊監察，曾於97年1月22日中午12時17
      分許，截獲「警察網站有登錄詐騙集團車手蔡潤諒的照片
      ，如果他被我捉到我要叫他用同意書帶他去賣腎，然後一
      人分10萬…而且他之前領九十幾萬的錄影帶我有調出來，
      他跟他女朋友一起去，而由游繼偉要找他（討論詐欺金額
      被黑吃黑的事）」通訊內容（警卷第290頁），除提及被
      告蔡潤諒於96年12月24日領款後不知行蹤之事外，並有如
      果捉到伊將逼迫簽署同意書販賣器官等語，是被告蔡潤諒
      因該日所發生事件，人身安全確實遭受威脅，亦可認定。
    3.綜上所述，被告蔡潤諒於96年12月24日在臺灣銀行楠梓分
      行領款後，不問係何原因而未與在外等候接應之同案被告
      王登維、吳貞會合並交出領得款項，就集團內部成員而
      言，被告蔡潤諒須對該次事件承擔責任，應為事實；則被
      告蔡潤諒考量自身安全，情理上更無可能繼續與渠等成員
      往來，是被告蔡潤諒所辯自當日後即未繼續參與詐騙集團
      之行為等語，乃可採信。
  (二)被告陳美琪部分：
    1.被告陳美琪曾申辦板信銀行成功分行、陽信銀行西華分行
      帳戶後，交付被告蔡潤諒作為收受被害人匯款之用；並於
      96 年11月8日，與同案被告陳建良2人共同前往板信銀行
      成功分行，領取被害人李再冀遭詐騙所匯入款項，計領得
      25萬元之情，有被告陳美琪前開2帳戶開戶資料及往來明
      細（97年度他字第1181號卷，第6頁至第19頁）可稽；另
      據同案被告陳建良於偵訊及本院審理時證述甚明（97年度
      偵字第5716號卷，第74頁；本院卷第153頁），另有該分
      行監視錄影翻拍照片2幀（警卷第342頁）、被害人李再冀
      、周碧燕匯款回條（警卷第442頁、第443頁）卷內可佐，
      被告陳美琪確有提供個人帳戶供本件詐騙集團作為收受贓
      款之用，另曾出面領取贓款等情，均為事實。
    2.被告陳美琪辯稱係遭同案被告蔡潤諒詐騙而提供帳戶、出
      面領款，並以上揭情詞置辯。查：
      (1)同案被告吳貞於偵訊中，對於被告陳美琪之來歷，曾
        證稱：「陳美琪是姓王的綽號老仔的人登報紙認識…」
        、「陳美琪是蔡潤諒找的…」等語（97年度偵字第5716
        號卷，第180頁）；被告蔡潤諒於本院審理時，則供稱
        「…當初會跟陳美琪認識是「老人家」（應即被告陳美
        琪所稱的「老仔」）跟吳貞說要辦貸款，當時我有認
        識在辦貸款的，所以透過我去認識。」、「因為要辦貸
        款一定要開戶，這部分我承認，當初是純粹辦貸款，沒
        有辦成，之後就回來臺南。回來臺南之後因為吳貞介
        紹我去認識他們這些詐騙成員，因為這樣我才認識陳建
        良，因為我有那個犯罪的心態，當然就是拿她（陳美琪
        ）的出來作犯罪的東西。」、「因為當初我們真的要去
        辦信用貸款（所以出錢讓陳美琪住旅館）」、「（為何
        你們需要讓她住旅館？）有時候她在現場會比較方便。
        」、「那時候我跟陳建良有認識，就像陳美琪剛才說的
        ，他是代書之類，由陳建良下去辦。當初拿帳戶回來我
        們是這樣說，陳建良是代書，他去辦貸款，所以需要把
        帳戶拿回來。」等語（本院卷六，第93頁至第95頁）。
        其中被告蔡潤諒所為供詞，雖與被告陳美琪所述有些微
        出入，惟被告蔡潤諒既為陳美琪所指訴之詐騙者，其為
        迴避此部分刑事責任而語帶保留，於情尚可以理解；且
        就被告蔡潤諒經由「老仔」或「老人家」而結識被告陳
        美琪、蔡潤諒係以辦理貸款為由要求被告陳美琪開戶、
        事後且提供旅館予被告陳美琪住宿等節，2人所為陳述
        互核則可以相符，足認被告陳美琪此部分抗辯，尚非無
        稽。
      (2)檢察官以被告陳美琪僅為謀職，竟可獲取被告蔡潤諒免
        費供應食宿，與常情不符；且被告蔡潤諒之妻若欲匯款
        給伊，理應匯到被告蔡潤諒之帳戶內，而非被告陳美琪
        帳戶等情，認被告陳美琪所辯不足採信，雖非無據。然
        坊間銀行貸款之代辦業者，為使委託人順利獲得核貸，
        因而利用帳戶間多次互相轉帳、匯款，以製造帳戶持有
        人經濟信用良好假象之作法，乃法院職務上已知之現象
        ；本件被告蔡潤諒既有預備幫被告陳美琪辦理貸款之事
        實，則其要求陳美琪開設銀行帳戶後交付存摺，以便操
        作資金往來，復為使被告陳美琪進行必要書面作業，而
        提供處所以便就近看管，仍非悖於情理。又被告陳美琪
        因認被告蔡潤諒、陳建良確係為他人辦理貸款業務之「
        代書」，於同意渠等為伊辦理貸款後，依循被告蔡潤諒
        、陳建良指示而配合必要作為，亦屬可以理解。此外，
        檢察官並未提出其他積極事證，以說明被告陳美琪確實
        知悉交付被告蔡潤諒之帳戶用途、以及所提領款項來源
        ，本院因採有利於被告陳美琪之認定。
五、綜上所述，被告蔡潤諒於96年12月24日領款後，因未能將領
    得款項交予同案被告王登維，其人身安全因而受有威脅，被
    告蔡潤諒因而自該日之後趨避而脫離本件詐騙集團之運作；
    而被告陳美琪係因被告蔡潤諒聲稱可以代伊辦理貸款，因而
    陷於錯誤而開設帳戶並提供存摺與蔡潤諒，事後更依據被告
    蔡潤諒指示而與同案被告陳建良共同前往板信銀行成功分行
    提領款項，均堪為認定。此外，復無其他積極證據可資證明
    被告蔡潤諒、陳美琪2人確有公訴意旨所認如附表一編號6至
    89 （蔡潤諒部分）、附表一全部（陳美琪部分）之共同詐
    欺犯行。揆之前開說明，自應就此部分為被告蔡潤諒、陳美
    琪無罪之諭知。
據上論斷，應依刑事訴訟法第299條第1項前段、第301條第1項，
刑法第11條前段、第28條、第339條第1項、第51條第5款，兒童
及少年福利法第70條第1項前段，判決如主文。
本案經檢察官吳書嫺到庭執行職務。
中　　華　　民　　國　 100　　年　　6 　　月　　30　　日
　　　　　　　　　刑事第二庭  審判長  法　官　吳坤芳
                                      法  官  黃翰義
                                      法  官  林福來
附表二：有關被害人遭詐騙匯款、轉帳之證據方法
 ┌──┬─────────────┬───────────────┐
 │編號│    證  據  清   單       │      待    證    事    實    │
 ├──┼─────────────┼───────────────┤
 │1-1 │被害人李月娥之指述        │被害人李月娥遭詐騙而於附表編號│
 ├──┼─────────────┤1所示之時間匯款至附表編號1所示│
 │1-2 │內政部警政署反詐騙諮詢專線│被告陳建龍臺灣銀行台南分行之帳│
 │    │紀錄表                    │戶、案外人鄭錦至台灣銀行之帳戶│
 ├──┼─────────────┤及受損之金額                  │
 │1-3 │臺灣銀行無摺存入憑條存根2 │                              │
 │    │紙                        │                              │
 ├──┼─────────────┤                              │
 │1-4 │陳建龍臺灣銀行台南分行帳戶│                              │
 │    │（帳號000000000000號）之用│                              │
 │    │戶資料、存摺交易往來明細查│                              │
 │    │詢                        │                              │
 ├──┼─────────────┼───────────────┤
 │1-5 │臺灣銀行三民分行帳戶（帳號│附表編號1、2所示之被害人將款項│
 │    │000000000000號）之用戶資料│匯入詐騙集團指定之人頭帳戶    │
 │    │、歷史明細查詢系統資料    │                              │
 ├──┼─────────────┼───────────────┤
 │2-1 │被害人田仁遠之指述        │被害人田仁遠遭詐騙而於附表編號│
 ├──┼─────────────┤2所示之時間匯款至詐騙集團指示 │
 │2-2 │證人王來春之證述          │如附表編號2所示之人頭帳戶，及 │
 ├──┼─────────────┤受損之金額                    │
 │2-3 │內政部警政署反詐騙諮詢專線│                              │
 │    │紀錄表                    │                              │
 ├──┼─────────────┤                              │
 │2-4 │郵政跨行匯款申請單、新竹鄉│                              │
 │    │農會芎林鄉農會匯款申請單各│                              │
 │    │1紙                       │                              │
 ├──┼─────────────┤                              │
 │2-5 │合作金庫銀行大發分行帳戶（│                              │
 │    │帳號0000000000000號）之用 │                              │
 │    │戶資料、交易明細表        │                              │
 ├──┼─────────────┼───────────────┤
 │3-1 │被害人吳人午之指述        │被害人吳人午遭詐騙而於附表編號│
 ├──┼─────────────┤3所示之時間匯款至詐騙集團指示 │
 │3-2 │內政部警政署反詐騙諮詢專線│如附表編號3所示之人頭帳戶，及 │
 │    │紀錄表                    │受損之金額                    │
 ├──┼─────────────┤                              │
 │3-3 │郵政跨行匯款申請單1紙     │                              │
 ├──┼─────────────┤                              │
 │3-4 │彰化銀行鳳山分行帳戶（帳號│                              │
 │    │00000000000000號）之用戶資│                              │
 │    │料、存摺存款帳戶資料及交易│                              │
 │    │明細查詢                  │                              │
 ├──┼─────────────┼───────────────┤
 │4-1 │被害人李再冀之指述        │被害人李再冀遭詐騙而於附表編號│
 ├──┼─────────────┤4所示之時間匯款至詐騙集團指示 │
 │4-2 │內政部警政署反詐騙諮詢專線│如附表編號4所示之被告陳美琪板 │
 │    │紀錄表                    │信銀行成功分行之帳戶，及受損之│
 ├──┼─────────────┤金額                          │
 │4-3 │彰化銀行匯款回條聯1紙     │                              │
 ├──┼─────────────┤                              │
 │4-4 │陳美琪板信銀行成功分行帳戶│                              │
 │    │（帳號00000000000000號）之│                              │
 │    │基本開戶資料、交易明細    │                              │
 ├──┼─────────────┼───────────────┤
 │5-1 │被害人周碧燕之指述        │被害人周碧燕遭詐騙而於附表編號│
 ├──┼─────────────┤5所示之時間匯款至詐騙集團指示 │
 │5-2 │內政部警政署反詐騙諮詢專線│如附表編號5所示之被告陳美琪陽 │
 │    │紀錄表                    │信銀行西華分行之帳戶，及受損之│
 ├──┼─────────────┤金額                          │
 │5-3 │華南銀行匯款回條聯1紙     │                              │
 ├──┼─────────────┤                              │
 │5-4 │陳美琪陽信銀行西華分行帳戶│                              │
 │    │（帳號0000000000號）之開戶│                              │
 │    │基本資料、客戶對帳單      │                              │
 ├──┼─────────────┼───────────────┤
 │6-1 │ 被害人陳貽瑢之指述       │被害人陳貽瑢遭詐騙而於附表編號│
 ├──┼─────────────┤6所示之時間匯款至詐騙集團指示 │
 │6-2 │內政部警政署反詐騙諮詢專線│如附表編號6所示之人頭帳戶，及 │
 │    │紀錄表                    │受損之金額                    │
 ├──┼─────────────┼───────────────┤
 │6-3 │歐陽銘豐國泰世華銀行逢甲分│附表編號6、7、8所示之被害人將 │
 │    │行帳戶（帳號000-0000000000│款項匯入詐騙集團指定之人頭帳戶│
 │    │09 號）之開戶基本資料、存 │                              │
 │    │摺存款交易查詢            │                              │
 ├──┼─────────────┼───────────────┤
 │7-1 │被害人黃慧慈之指述        │被害人黃慧慈遭詐騙而於附表編號│
 ├──┼─────────────┤7所示之時間匯款至詐騙集團指示 │
 │7-2 │內政部警政署反詐騙諮詢專線│如附表編號7所示之人頭帳戶，及 │
 │    │紀錄表                    │受損之金額                    │
 ├──┼─────────────┤                              │
 │7-3 │郵局ATM收據2張            │                              │
 ├──┼─────────────┤                              │
 │7-4 │台北富邦銀行存款收據2紙   │                              │
 ├──┼─────────────┤                              │
 │7-5 │華南銀行自動櫃員機交易明細│                              │
 │    │表3紙                     │                              │
 ├──┼─────────────┤                              │
 │7-6 │華南銀行高雄分行帳戶（帳號│                              │
 │    │000000000000號）之開戶基本│                              │
 │    │資料、存款往來明細表      │                              │
 ├──┼─────────────┼───────────────┤
 │7-7 │台北富邦銀行風城分行帳戶（│附表編號7、9所示之被害人將款項│
 │    │帳號000000000000號）之交易│匯入詐騙集團指定之人頭帳戶    │
 │    │明細                      │                              │
 ├──┼─────────────┼───────────────┤
 │8-1 │被害人陳思蓉之指述        │被害人陳思蓉遭詐騙而於附表編號│
 ├──┼─────────────┤8所示之時間匯款至詐騙集團指示 │
 │8-2 │內政部警政署反詐騙諮詢專線│如附表編號8所示之人頭帳戶，及 │
 │    │紀錄表                    │受損之金額                    │
 ├──┼─────────────┤                              │
 │8-3 │聯邦銀行自動櫃員機交易明細│                              │
 │    │表2紙、新光銀行自動櫃員機 │                              │
 │    │明細表1紙                 │                              │
 ├──┼─────────────┤                              │
 │8-4 │聯邦銀行桃園分行帳戶（帳號│                              │
 │    │000000000000號）之開戶基本│                              │
 │    │資料、交易明細            │                              │
 ├──┼─────────────┼───────────────┤
 │9-1 │告訴人陳宜欣之指述        │告訴人陳宜欣遭詐騙而於附表編號│
 ├──┼─────────────┤9所示之時間匯款至詐騙集團指示 │
 │9-2 │內政部警政署反詐騙諮詢專線│如附表編號9所示之人頭帳戶，及 │
 │    │紀錄表                    │受損之金額                    │
 ├──┼─────────────┤                              │
 │9-3 │中國信託銀行客戶交易明細表│                              │
 │    │7紙、台北富邦銀行ATM單據2 │                              │
 │    │紙、郵局ATM收據1紙        │                              │
 ├──┼─────────────┤                              │
 │9-4 │慶豐銀行信義分行帳戶（帳號│                              │
 │    │00000000000000號）之交易明│                              │
 │    │細                        │                              │
 ├──┼─────────────┼───────────────┤
 │10-1│被害人林小芬之指述        │被害人林小芬遭詐騙而於附表編號│
 ├──┼─────────────┤10所示之時間匯款至詐騙集團指示│
 │10-2│內政部警政署反詐騙案件紀錄│如附表編號10所示之人頭帳戶，及│
 │    │表                        │受損之金額                    │
 ├──┼─────────────┤                              │
 │10-3│台北富邦銀行ATM單據1紙    │                              │
 ├──┼─────────────┼───────────────┤
 │11-1│被害人蔡孟璋之指述        │被害人蔡孟璋遭詐騙而於附表編號│
 ├──┼─────────────┤11所示之時間匯款至詐騙集團指示│
 │11-2│內政部警政署反詐騙諮詢專線│如附表編號11所示之人頭帳戶，及│
 │    │紀錄表                    │受損之金額                    │
 ├──┼─────────────┤                              │
 │11-3│郵政跨行匯款申請書1紙     │                              │
 ├──┼─────────────┤                              │
 │11-4│土地銀行北台南分行彭晉化帳│                              │
 │    │戶（帳號000000000000號）交│                              │
 │    │易明細、存摺取款憑條--P617│                              │
 ├──┼─────────────┼───────────────┤
 │12-1│被害人楊翠花之指述        │被害人楊翠花遭詐騙而於附表編號│
 ├──┼─────────────┤12所示之時間匯款至詐騙集團指示│
 │12-2│內政部警政署反詐騙諮詢專線│如附表編號12所示之人頭帳戶，及│
 │    │紀錄表                    │受損之金額                    │
 ├──┼─────────────┤                              │
 │12-3│渣打銀行匯款副通知書1紙   │                              │
 ├──┼─────────────┤                              │
 │12-4│偽造之「臺灣地方法院行政凍│                              │
 │    │結管收執行命令」          │                              │
 ├──┼─────────────┤                              │
 │12-5│京城銀行總行營業部帳戶（帳│                              │
 │    │號000000000000號之開戶基本│                              │
 │    │資料、客戶存提紀錄單      │                              │
 ├──┼─────────────┼───────────────┤
 │13-1│被害人朱樹真之指述        │被害人朱樹真遭詐騙而於附表編號│
 ├──┼─────────────┤13所示之時間匯款至詐騙集團指示│
 │13-2│內政部警政署反詐騙諮詢專線│如附表編號13所示之人頭帳戶，及│
 │    │紀錄表                    │受損之金額                    │
 ├──┼─────────────┤                              │
 │13-3│京城銀行北台南分行帳戶（帳│                              │
 │    │號000000000000號）之開戶基│                              │
 │    │本資料、客戶存提紀錄單    │                              │
 ├──┼─────────────┤                              │
 │13-4│華南銀行仁德分行帳戶（帳號│                              │
 │    │000000000000號）之開戶基本│                              │
 │    │資料、存款往來明細表      │                              │
 ├──┼─────────────┼───────────────┤
 │14-1│被害人陳杏綺之指述        │被害人陳杏綺遭詐騙而於附表編號│
 ├──┼─────────────┤14所示之時間匯款至詐騙集團指示│
 │14-2│內政部警政署反詐騙諮詢專線│如附表編號14所示之人頭帳戶，及│
 │    │紀錄表                    │受損之金額                    │
 ├──┼─────────────┤                              │
 │14-3│郵局ATM收據、渣打銀行自動 │                              │
 │    │櫃員機交易明細表各2紙     │                              │
 ├──┼─────────────┤                              │
 │14-4│渣打銀行南崁分行帳戶（帳號│                              │
 │    │0000000000號之開戶人基本資│                              │
 │    │料、往來明細              │                              │
 ├──┼─────────────┼───────────────┤
 │14-5│華南銀行楊梅分行帳戶（帳號│附表編號14、23、24、25、32所示│
 │    │00000000000號）號之開戶人 │之被害人將款項匯入詐騙集團指定│
 │    │基本資料、存款往來明細表  │之人頭帳戶                    │
 ├──┼─────────────┼───────────────┤
 │14-6│遠東銀行台南分行帳戶（帳號│附表編號14、15所示之被害人將款│
 │    │00000000000000號）之開戶基│項匯入詐騙集團指定之人頭帳戶  │
 │    │本資料、存摺往來明細分類帳│                              │
 ├──┼─────────────┼───────────────┤
 │15-1│被害人廖彗伶之指述        │被害人廖彗伶遭詐騙而於附表編號│
 ├──┼─────────────┤15所示之時間匯款至詐騙集團指示│
 │15-2│內政部警政署反詐騙諮詢專線│如附表編號15所示之人頭帳戶，及│
 │    │紀錄表                    │受損之金額                    │
 ├──┼─────────────┼───────────────┤
 │16-1│被害人林鈺娟之指述        │被害人林鈺娟遭詐騙而於附表編號│
 ├──┼─────────────┤16所示之時間匯款至詐騙集團指示│
 │16-2│內政部警政署反詐騙諮詢專線│如附表編號16所示黎垂芳（交予被│
 │    │紀錄表                    │告林建宏使用）之郵局帳戶，及受│
 ├──┼─────────────┤損之金額                      │
 │16-3│郵政國內匯款執據1紙       │                              │
 ├──┼─────────────┤                              │
 │16-4│黎垂芳郵局帳戶（局帳號    │                              │
 │    │0000000-0000000號）之開戶 │                              │
 │    │基本資料、客戶歷史交易清單│                              │
 │    │Ｐ641                     │                              │
 ├──┼─────────────┼───────────────┤
 │17-1│告訴人羅佩毓之指述        │告訴人羅佩毓遭詐騙而於附表編號│
 ├──┼─────────────┤17所示之時間匯款至詐騙集團指示│
 │17-2│內政部警政署反詐騙諮詢專線│如附表編號17所示之人頭帳戶，及│
 │    │紀錄表                    │受損之金額                    │
 ├──┼─────────────┤                              │
 │17-3│台北富邦銀行交易收據5紙、 │                              │
 │    │郵局ATM收據3張            │                              │
 ├──┼─────────────┤                              │
 │17-4│渣打銀行永安分行帳戶（帳號│                              │
 │    │000000000000號）之開戶基本│                              │
 │    │資料、存摺對帳單          │                              │
 ├──┼─────────────┼───────────────┤
 │17-5│萬泰銀行竹科分行帳戶（帳號│附表編號17、20、21所示之被害人│
 │    │00000000000號）之開戶基本 │將款項匯入詐騙集團指定之人頭帳│
 │    │資料、交易明細            │戶                            │
 ├──┼─────────────┼───────────────┤
 │18-1│告訴人劉文健之指述        │告訴人劉文健遭詐騙而於附表編號│
 ├──┼─────────────┤18所示之時間匯款至詐騙集團指示│
 │18-2│內政部警政署反詐騙諮詢專線│如附表編號18所示之人頭帳戶，及│
 │    │紀錄表                    │受損之金額                    │
 ├──┼─────────────┤                              │
 │18-3│台北富邦銀行交易收據2紙   │                              │
 ├──┼─────────────┤                              │
 │18-4│台北富邦銀行士林分行帳戶（│                              │
 │    │帳號000000000000號）之開戶│                              │
 │    │基本資料、存摺對帳單      │                              │
 ├──┼─────────────┼───────────────┤
 │19-1│告訴人葉麗玲之指述        │告訴人葉麗玲遭詐騙而於附表編號│
 ├──┼─────────────┤19所示之時間匯款至詐騙集團指示│
 │19-2│內政部警政署反詐騙諮詢專線│如附表編號19所示之人頭帳戶，及│
 │    │紀錄表                    │受損之金額                    │
 ├──┼─────────────┤                              │
 │19-3│聯邦銀行自動櫃員機交易明細│                              │
 │    │表、渣打銀行自動櫃員機交易│                              │
 │    │明細表各1紙               │                              │
 ├──┼─────────────┤                              │
 │19-4│聯邦銀行帳戶（帳號        │                              │
 │    │000000000000號）之開戶基本│                              │
 │    │資料、未登摺帳項查詢清單  │                              │
 ├──┼─────────────┤                              │
 │19-5│渣打銀行帳戶（帳號        │                              │
 │    │0000000000000號）之開戶基 │                              │
 │    │本資料、存摺對帳單        │                              │
 ├──┼─────────────┼───────────────┤
 │20-1│被害人洪秀惠之指述        │被害人洪秀惠遭詐騙而於附表編號│
 ├──┼─────────────┤20所示之時間匯款至詐騙集團指示│
 │20-2│內政部警政署反詐騙諮詢專線│如附表編號20所示之人頭帳戶，及│
 │    │紀錄表                    │受損之金額                    │
 ├──┼─────────────┤                              │
 │20-3│郵局ATM收據1紙            │                              │
 ├──┼─────────────┼───────────────┤
 │21-1│被害人黃曉瑩之指述        │被害人黃曉瑩遭詐騙而於附表編號│
 ├──┼─────────────┤21所示之時間匯款至詐騙集團指示│
 │21-2│內政部警政署反詐騙諮詢專線│如附表編號21所示之人頭帳戶，及│
 │    │紀錄表                    │受損之金額                    │
 ├──┼─────────────┤                              │
 │21-3│郵局自動櫃員機儲戶交易明細│                              │
 │    │表1紙                     │                              │
 ├──┼─────────────┼───────────────┤
 │22-1│被害人湯春琴之指述        │被害人湯春琴遭詐騙而於附表編號│
 ├──┼─────────────┤22所示之時間匯款至詐騙集團指示│
 │22-2│內政部警政署反詐騙諮詢專線│如附表編號22所示之人頭帳戶，及│
 │    │紀錄表                    │受損之金額                    │
 ├──┼─────────────┤                              │
 │22-3│郵局ATM收據1紙            │                              │
 ├──┼─────────────┤                              │
 │22-4│華南銀行帳戶（帳號        │                              │
 │    │000000000000號）之開戶基本│                              │
 │    │資料、存款往來明細表      │                              │
 ├──┼─────────────┼───────────────┤
 │23-1│被害人蔡雙仔之指述        │被害人蔡雙仔遭詐騙而於附表編號│
 ├──┼─────────────┤23所示之時間匯款至詐騙集團指示│
 │23-2│內政部警政署反詐騙諮詢專線│如附表編號23所示之人頭帳戶，及│
 │    │紀錄表                    │受損之金額                    │
 ├──┼─────────────┤                              │
 │23-3│郵局ATM收據1紙            │                              │
 ├──┼─────────────┼───────────────┤
 │24-1│被害人王孟晴之指述        │被害人王孟晴遭詐騙而於附表編號│
 ├──┼─────────────┤24所示之時間匯款至詐騙集團指示│
 │24-2│內政部警政署反詐騙諮詢專線│如附表編號24所示之人頭帳戶，及│
 │    │紀錄表                    │受損之金額                    │
 ├──┼─────────────┤                              │
 │24-3│郵局ATM收據2紙            │                              │
 ├──┼─────────────┤                              │
 │24-4│桃園中路郵局帳戶（帳號    │                              │
 │    │000000-0000000號）之開戶基│                              │
 │    │本資料、客戶歷史交易單    │                              │
 ├──┼─────────────┼───────────────┤
 │25-1│被害人彭幸佑之指述        │被害人彭幸佑遭詐騙而於附表編號│
 ├──┼─────────────┤25所示之時間匯款至詐騙集團指示│
 │25-2│內政部警政署反詐騙諮詢專線│如附表編號25所示之人頭帳戶，及│
 │    │紀錄表                    │受損之金額                    │
 ├──┼─────────────┤                              │
 │25-3│郵局自動櫃員機儲戶交易明細│                              │
 │    │表3紙                     │                              │
 ├──┼─────────────┼───────────────┤
 │26-1│內政部警政署反詐騙諮詢專線│被害人陳毓臻遭詐騙而於附表編號│
 │    │紀錄表                    │26所示之時間匯款至詐騙集團指示│
 ├──┼─────────────┤如附表編號25所示之人頭帳戶，及│
 │26-2│彰化銀行桃園分行帳戶（帳號│受損之金額                    │
 │    │00000000000000號）之顧客資│                              │
 │    │料表、存摺存款帳戶資料查詢│                              │
 │    │明細表                    │                              │
 ├──┼─────────────┼───────────────┤
 │27-1│被害人郭金定之指述        │被害人郭金定遭詐騙而於附表編號│
 ├──┼─────────────┤27所示之時間匯款至詐騙集團指示│
 │27-2│內政部警政署反詐騙諮詢專線│如附表編號27所示之人頭帳戶，及│
 │    │紀錄表                    │受損之金額                    │
 ├──┼─────────────┤                              │
 │27-3│中國信託銀行客戶交易明細表│                              │
 │    │4紙                       │                              │
 ├──┼─────────────┼───────────────┤
 │28-1│被害人林沛誼之指述        │被害人林沛誼遭詐騙而於附表編號│
 ├──┼─────────────┤28所示之時間匯款至詐騙集團指示│
 │28-2│內政部警政署反詐騙諮詢專線│如附表編號28所示之人頭帳戶，及│
 │    │紀錄表                    │受損之金額                    │
 ├──┼─────────────┤                              │
 │28-3│中國信託銀行客戶交易明細表│                              │
 │    │5紙                       │                              │
 ├──┼─────────────┼───────────────┤
 │29-1│告訴人邱煒洲之指述        │告訴人邱煒洲遭詐騙而於附表編號│
 ├──┼─────────────┤29所示之時間匯款至詐騙集團指示│
 │29-2│內政部警政署反詐騙諮詢專線│如附表編號29所示之人頭帳戶，及│
 │    │紀錄表                    │受損之金額                    │
 ├──┼─────────────┤                              │
 │29-3│國泰世華銀行客戶交易明細表│                              │
 │    │1紙、第一銀行交易表2紙、第│                              │
 │    │一銀行自動付款交易明細表1 │                              │
 │    │紙、中國信託銀行客戶交易明│                              │
 │    │細表5紙、中國信託銀行交易 │                              │
 │    │表1紙                     │                              │
 ├──┼─────────────┤                              │
 │29-4│日盛銀行帳戶（帳號        │                              │
 │    │00000000000000號）之開戶基│                              │
 │    │本資料、歷史交易表＿一般客│                              │
 │    │戶                        │                              │
 ├──┼─────────────┤                              │
 │29-5│中國信託銀行帳戶（帳號    │                              │
 │    │000000000000號之印鑑卡、存│                              │
 │    │款系統歷史交易查詢報表    │                              │
 ├──┼─────────────┼───────────────┤
 │29-6│華泰銀行中壢分行帳戶（帳號│附表編號29、30、31所示之被害人│
 │    │0000000000000號）之開戶基 │將款項匯入詐騙集團指定之人頭帳│
 │    │本資料、客戶對帳單        │戶                            │
 ├──┼─────────────┼───────────────┤
 │30-1│被害人何貴生之指述        │被害人何貴生遭詐騙而於附表編號│
 ├──┼─────────────┤30所示之時間匯款至詐騙集團指示│
 │30-2│內政部警政署反詐騙諮詢專線│如附表編號30所示之人頭帳戶，及│
 │    │紀錄表                    │受損之金額                    │
 ├──┼─────────────┤                              │
 │30-3│郵局自動櫃員機儲戶交易明細│                              │
 │    │表1紙                     │                              │
 ├──┼─────────────┼───────────────┤
 │31-1│被害人陳姿融之指述        │被害人陳姿融遭詐騙而於附表編號│
 ├──┼─────────────┤31所示之時間匯款至詐騙集團指示│
 │31-2│內政部警政署反詐騙諮詢專線│如附表編號31所示之人頭帳戶，及│
 │    │紀錄表                    │受損之金額                    │
 ├──┼─────────────┤                              │
 │31-3│郵局ATM收據1紙            │                              │
 ├──┼─────────────┼───────────────┤
 │32-1│被害人陳群元之指述        │被害人陳群元遭詐騙而於附表編號│
 ├──┼─────────────┤32所示之時間匯款至詐騙集團指示│
 │32-2│內政部警政署反詐騙諮詢專線│如附表編號32所示之人頭帳戶，及│
 │    │紀錄表                    │受損之金額                    │
 ├──┼─────────────┤                              │
 │32-3│郵局自動櫃員機儲戶交易明細│                              │
 │    │表1紙                     │                              │
 ├──┼─────────────┼───────────────┤
 │33-1│告訴人賴兆軒之指述        │告訴人賴兆軒遭詐騙而於附表編號│
 ├──┼─────────────┤33所示之時間匯款至詐騙集團指示│
 │33-2│內政部警政署反詐騙諮詢專線│如附表編號33所示之人頭帳戶，及│
 │    │紀錄表                    │受損之金額                    │
 ├──┼─────────────┤                              │
 │33-3│臺灣新光銀行交易表、第一銀│                              │
 │    │行交易表各1紙             │                              │
 ├──┼─────────────┤                              │
 │33-4│第一銀行東門分行帳戶（帳號│                              │
 │    │00000000000號）之開戶基本 │                              │
 │    │資料、存款明細分類帳      │                              │
 ├──┼─────────────┼───────────────┤
 │34-1│告訴人郭百韜之指述        │告訴人郭百韜遭詐騙而於附表編號│
 ├──┼─────────────┤34所示之時間匯款至詐騙集團指示│
 │34-2│內政部警政署反詐騙諮詢專線│如附表編號34所示之人頭帳戶，及│
 │    │紀錄表                    │受損之金額                    │
 ├──┼─────────────┤                              │
 │34-3│存摺內頁影本4份、第一銀行 │                              │
 │    │交易表4紙、郵局ATM收據3紙 │                              │
 ├──┼─────────────┤                              │
 │34-4│第一銀行大溪分行帳戶（帳號│                              │
 │    │0000000000號）之存款明細分│                              │
 │    │類帳                      │                              │
 ├──┼─────────────┼───────────────┤
 │34-5│楊梅瑞埔郵局帳戶（局帳號  │附表編號34、35所示之被害人將款│
 │    │0000000-0000000號）之開戶 │項匯入詐騙集團指定之人頭帳戶  │
 │    │基本資料、存款明細分類帳  │                              │
 ├──┼─────────────┼───────────────┤
 │35-1│被害人楊義騰之指述        │被害人楊義騰遭詐騙而於附表編號│
 ├──┼─────────────┤35所示之時間匯款至詐騙集團指示│
 │35-2│內政部警政署反詐騙諮詢專線│如附表編號35所示之人頭帳戶，及│
 │    │紀錄表                    │受損之金額                    │
 ├──┼─────────────┤                              │
 │35-3│郵局ATM收據1紙            │                              │
 ├──┼─────────────┼───────────────┤
 │36-1│被害人馬湘萍之指述        │被害人馬湘萍遭詐騙而於附表編號│
 ├──┼─────────────┤36所示之時間匯款至詐騙集團指示│
 │36-2│內政部警政署反詐騙諮詢專線│如附表編號36所示之人頭帳戶，及│
 │    │紀錄表                    │受損之金額                    │
 ├──┼─────────────┤                              │
 │36-3│郵局ATM收據、台新銀行自動 │                              │
 │    │櫃員機交易明細表各1紙     │                              │
 ├──┼─────────────┤                              │
 │36-4│土地銀行嘉義分行帳戶（帳號│                              │
 │    │00000000000號）之開戶基本 │                              │
 │    │資料、客戶歷史交易明細查詢│                              │
 ├──┼─────────────┼───────────────┤
 │37-1│被害人林佳欣之指述        │被害人林佳欣遭詐騙而於附表編號│
 ├──┼─────────────┤37所示之時間匯款至詐騙集團指示│
 │37-2│內政部警政署反詐騙諮詢專線│如附表編號37所示之人頭帳戶，及│
 │    │紀錄表                    │受損之金額                    │
 ├──┼─────────────┤                              │
 │37-3│郵局ATM收據、台新銀行自動 │                              │
 │    │櫃員機交易明細表各1紙     │                              │
 ├──┼─────────────┤                              │
 │37-4│泰山貴子路郵局帳戶（局帳號│                              │
 │    │0000000-0000000號）之開戶 │                              │
 │    │基本資料、客戶歷史交易單  │                              │
 ├──┼─────────────┼───────────────┤
 │38-1│被害人李嬌之指述          │被害人李嬌遭詐騙而於附表編號38│
 ├──┼─────────────┤所示之時間匯款至詐騙集團指示如│
 │38-2│內政部警政署反詐騙諮詢專線│附表編號38所示之人頭帳戶，及受│
 │    │紀錄表                    │損之金額                      │
 ├──┼─────────────┤                              │
 │38-3│台北富邦銀行匯款委託書（證│                              │
 │    │明聯）1紙                 │                              │
 ├──┼─────────────┤                              │
 │38-4│第一銀行大雅分行帳戶（帳號│                              │
 │    │00000000000號）之開戶基本 │                              │
 │    │資料、存款明細分類帳      │                              │
 ├──┼─────────────┼───────────────┤
 │39-1│告訴人廖真瑩之指述        │告訴人廖真瑩遭詐騙而於附表編號│
 ├──┼─────────────┤39所示之時間匯款至詐騙集團指示│
 │39-2│內政部警政署反詐騙諮詢專線│如附表編號39所示之人頭帳戶，及│
 │    │紀錄表                    │受損之金額                    │
 ├──┼─────────────┤                              │
 │39-3│聯邦銀行帳戶（帳號        │                              │
 │    │000000000000號）之開戶基本│                              │
 │    │資料、交易明細            │                              │
 ├──┼─────────────┤                              │
 │39-4│玉山銀行北新分行帳戶（帳號│                              │
 │    │0000000000000號）客戶基本 │                              │
 │    │資料、存戶交易明細        │                              │
 ├──┼─────────────┼───────────────┤
 │40-1│被害人邱意珊之指述        │被害人邱意珊遭詐騙而於附表編號│
 ├──┼─────────────┤40所示之時間匯款至詐騙集團指示│
 │40-2│內政部警政署反詐騙諮詢專線│如附表編號40所示之人頭帳戶，及│
 │    │紀錄表                    │受損之金額                    │
 ├──┼─────────────┤                              │
 │40-3│郵局自動櫃員機儲戶交易明細│                              │
 │    │表1紙                     │                              │
 ├──┼─────────────┼───────────────┤
 │41-1│被害人吳瑞龍之指述        │被害人吳瑞龍遭詐騙而於附表編號│
 ├──┼─────────────┤41所示之時間匯款至詐騙集團指示│
 │41-2│郵政自動櫃員機交易明細表1 │如附表編號41所示之人頭帳戶，及│
 │    │紙、台北富邦銀行交易收據5 │受損之金額                    │
 │    │紙、渣打銀行自動櫃員機交易│                              │
 │    │明細表2紙、土地銀行存摺類 │                              │
 │    │存款憑單1紙、台灣企銀存款 │                              │
 │    │平條1紙                   │                              │
 ├──┼─────────────┤                              │
 │41-3│內政部警政署反詐騙諮詢專線│                              │
 │    │紀錄表                    │                              │
 ├──┼─────────────┤                              │
 │41-4│土地銀行新市分行帳戶（帳號│                              │
 │    │000000000000號）之開戶基本│                              │
 │    │資料、客戶歷史交易明細查詢│                              │
 ├──┼─────────────┤                              │
 │41-5│臺灣企銀豐原分行帳戶（帳號│                              │
 │    │00000000000號）之開戶基本 │                              │
 │    │資料、存款交易明細查詢單  │                              │
 ├──┼─────────────┼───────────────┤
 │41-6│渣打銀行帳戶（帳號        │附表編號41、42所示之被害人將款│
 │    │00000000000000號）之開戶基│項匯入詐騙集團指定之人頭帳戶  │
 │    │本資料、存摺對帳單        │                              │
 ├──┼─────────────┼───────────────┤
 │41-7│彰化銀行屏東分行帳戶（帳號│附表編號41、43所示之被害人將款│
 │    │0000000000000號）之開戶基 │項匯入詐騙集團指定之人頭帳戶  │
 │    │本資料、存摺存款帳戶資料及│                              │
 │    │交易明細查詢              │                              │
 ├──┼─────────────┼───────────────┤
 │42-1│被害人蔡弦璋之指述        │被害人蔡弦璋遭詐騙而於附表編號│
 ├──┼─────────────┤42所示之時間匯款至詐騙集團指示│
 │42-2│內政部警政署反詐騙諮詢專線│如附表編號42所示之人頭帳戶，及│
 │    │紀錄表                    │受損之金額                    │
 ├──┼─────────────┤                              │
 │42-3│郵局ATM收據1紙、渣打銀行自│                              │
 │    │動櫃員機交易明細表3紙     │                              │
 ├──┼─────────────┤                              │
 │42-4│永豐銀行帳戶（帳號        │                              │
 │    │0000000000000號）之存摺存 │                              │
 │    │款往來明細查詢一覽表      │                              │
 ├──┼─────────────┼───────────────┤
 │43-1│被害人黃彥騰之指述        │被害人黃彥騰遭詐騙而於附表編號│
 ├──┼─────────────┤43所示之時間匯款至詐騙集團指示│
 │43-2│內政部警政署反詐騙諮詢專線│如附表編號43所示之人頭帳戶，及│
 │    │紀錄表                    │受損之金額                    │
 ├──┼─────────────┤                              │
 │43-3│郵局ATM收據2紙            │                              │
 ├──┼─────────────┤                              │
 │43-4│玉山銀行新店分行帳戶（帳號│                              │
 │    │0000000000000號）之開戶基 │                              │
 │    │本資料、存戶交易明細表    │                              │
 ├──┼─────────────┼───────────────┤
 │44-1│被害人蔡經甫之指述        │被害人蔡經甫遭詐騙而於附表編號│
 ├──┼─────────────┤44所示之時間匯款至詐騙集團指示│
 │44-2│內政部警政署反詐騙諮詢專線│如附表編號44所示之人頭帳戶，及│
 │    │紀錄表                    │受損之金額                    │
 ├──┼─────────────┤                              │
 │44-3│郵局自動櫃員機儲戶交易明細│                              │
 │    │表3紙、台新銀行自動付款機 │                              │
 │    │客戶交易明細單1紙         │                              │
 ├──┼─────────────┤                              │
 │44-4│大寮郵局帳戶（局帳號      │                              │
 │    │0000000-0000000號）之開戶 │                              │
 │    │基本資料、客戶歷史交易單  │                              │
 ├──┼─────────────┼───────────────┤
 │44-5│霧峰郵局帳戶（局帳號      │附表編號44、45所示之被害人將款│
 │    │0000000-0000000號）之開戶 │項匯入詐騙集團指定之人頭帳戶  │
 │    │基本資料、客戶歷史交易單  │                              │
 ├──┼─────────────┼───────────────┤
 │44-6│土地銀行中港分行帳戶（帳號│附表編號44、46所示之被害人將款│
 │    │000000000000號）之開戶基本│項匯入詐騙集團指定之人頭帳戶  │
 │    │資料、客戶歷史交易明細查詢│                              │
 ├──┼─────────────┼───────────────┤
 │45-1│告訴人蘇雅茹之指述        │告訴人蘇雅茹遭詐騙而於附表編號│
 ├──┼─────────────┤45所示之時間匯款至詐騙集團指示│
 │45-2│內政部警政署反詐騙諮詢專線│如附表編號45所示之人頭帳戶，及│
 │    │紀錄表                    │受損之金額                    │
 ├──┼─────────────┤                              │
 │45-3│萬泰銀行自動櫃員機交易明細│                              │
 │    │表1紙                     │                              │
 ├──┼─────────────┼───────────────┤
 │46-1│被害人吳俊宏之指述        │被害人吳俊宏遭詐騙而於附表編號│
 ├──┼─────────────┤46所示之時間匯款至詐騙集團指示│
 │46-2│內政部警政署反詐騙諮詢專線│如附表編號46所示之人頭帳戶，及│
 │    │紀錄表                    │受損之金額                    │
 ├──┼─────────────┤                              │
 │46-3│台北富邦銀行交易表2紙     │                              │
 ├──┼─────────────┤                              │
 │46-4│仁愛萬大郵局帳戶（局帳號  │                              │
 │    │0000000-0000000號）之開戶 │                              │
 │    │基本資料、客戶歷史交易清單│                              │
 ├──┼─────────────┼───────────────┤
 │47-1│被害人賴勁旗之指述        │被害人賴勁旗遭詐騙而於附表編號│
 ├──┼─────────────┤47所示之時間匯款至詐騙集團指示│
 │47-2│內政部警政署反詐騙諮詢專線│如附表編號47所示之人頭帳戶，及│
 │    │紀錄表                    │受損之金額                    │
 ├──┼─────────────┤                              │
 │47-3│彰化銀行交易表2紙         │                              │
 ├──┼─────────────┤                              │
 │47-4│彰化銀行永春分行帳戶（帳號│                              │
 │    │00000000000000號）之開戶基│                              │
 │    │本資料、存摺存款帳戶資料及│                              │
 │    │交易明細查詢              │                              │
 ├──┼─────────────┼───────────────┤
 │48-1│被害人李韋伶之指述        │被害人李韋伶遭詐騙而於附表編號│
 ├──┼─────────────┤48所示之時間匯款至詐騙集團指示│
 │48-2│內政部警政署反詐騙諮詢專線│如附表編號48所示之人頭帳戶，及│
 │    │紀錄表                    │受損之金額                    │
 ├──┼─────────────┤                              │
 │48-3│中國信託銀行交易表1紙     │                              │
 ├──┼─────────────┼───────────────┤
 │48-4│華泰銀行石牌分行帳戶（帳號│附表編號48、49、50、51所示之被│
 │    │0000-00000號）之開戶基本資│害人將款項匯入詐騙集團指定之人│
 │    │料、客戶對帳單            │頭帳戶                        │
 ├──┼─────────────┼───────────────┤
 │49-1│被害人駱琦芸之指述        │被害人駱琦芸遭詐騙而於附表編號│
 ├──┼─────────────┤49所示之時間匯款至詐騙集團指示│
 │49-2│內政部警政署反詐騙諮詢專線│如附表編號49所示之人頭帳戶，及│
 │    │紀錄表                    │受損之金額                    │
 ├──┼─────────────┤                              │
 │49-3│郵政跨行匯款申請書1紙     │                              │
 ├──┼─────────────┼───────────────┤
 │50-1│告訴人陳柏熹之指述        │告訴人陳柏熹遭詐騙而於附表編號│
 ├──┼─────────────┤50所示之時間匯款至詐騙集團指示│
 │50-2│內政部警政署反詐騙諮詢專線│如附表編號50所示之人頭帳戶，及│
 │    │紀錄表                    │受損之金額                    │
 ├──┼─────────────┤                              │
 │50-3│玉山銀行交易表1紙         │                              │
 ├──┼─────────────┼───────────────┤
 │51-1│被害人張文昇之指述        │被害人張文昇遭詐騙而於附表編號│
 ├──┼─────────────┤51所示之時間匯款至詐騙集團指示│
 │51-2│內政部警政署反詐騙諮詢專線│如附表編號51所示之人頭帳戶，及│
 │    │紀錄表                    │受損之金額                    │
 ├──┼─────────────┤                              │
 │51-3│合作金庫銀行自動櫃員機交易│                              │
 │    │明細表1紙                 │                              │
 ├──┼─────────────┼───────────────┤
 │52-1│告訴人吳佳純之指述        │告訴人吳佳純遭詐騙而於附表編號│
 ├──┼─────────────┤52所示之時間匯款至詐騙集團指示│
 │52-2│內政部警政署反詐騙諮詢專線│如附表編號52所示之人頭帳戶，及│
 │    │紀錄表                    │受損之金額                    │
 ├──┼─────────────┤                              │
 │52-3│吳佳純中國信託銀行花蓮分行│                              │
 │    │存摺封面及內頁影本1紙     │                              │
 ├──┼─────────────┼───────────────┤
 │52-4│合作金庫銀行南豐原分行帳戶│附表編號52、53、54、55、56所示│
 │    │（帳號0000000000000號）之 │之被害人將款項匯入詐騙集團指定│
 │    │開戶基本資料、分戶交易明細│之人頭帳戶                    │
 │    │表                        │                              │
 ├──┼─────────────┼───────────────┤
 │53-1│告訴人王思珮之指述        │告訴人王思珮遭詐騙而於附表編號│
 ├──┼─────────────┤53所示之時間匯款至詐騙集團指示│
 │53-2│內政部警政署反詐騙諮詢專線│如附表編號53所示之人頭帳戶，及│
 │    │紀錄表                    │受損之金額                    │
 ├──┼─────────────┤                              │
 │53-3│郵政跨行匯款申請書、彰化銀│                              │
 │    │行自動櫃員機交易明細表各1 │                              │
 │    │紙                        │                              │
 ├──┼─────────────┤                              │
 │53-4│兆豐銀行豐原分行帳戶（帳號│                              │
 │    │00000000000號）之開戶基本 │                              │
 │    │資料、客戶存款資料明細表  │                              │
 ├──┼─────────────┼───────────────┤
 │54-1│被害人林亭妤之指述        │被害人林亭妤遭詐騙而於附表編號│
 ├──┼─────────────┤54所示之時間匯款至詐騙集團指示│
 │54-2│內政部警政署反詐騙諮詢專線│如附表編號54所示之人頭帳戶，及│
 │    │紀錄表                    │受損之金額                    │
 ├──┼─────────────┤                              │
 │54-3│合作金庫銀行自動櫃員機交易│                              │
 │    │明細表1紙                 │                              │
 ├──┼─────────────┼───────────────┤
 │55-1│被害人鄭義昌之指述        │被害人鄭義昌遭詐騙而於附表編號│
 ├──┼─────────────┤55所示之時間匯款至詐騙集團指示│
 │55-2│內政部警政署反詐騙諮詢專線│如附表編號55所示之人頭帳戶，及│
 │    │紀錄表                    │受損之金額                    │
 ├──┼─────────────┤                              │
 │55-3│雅虎奇摩拍賣網站網頁列印資│                              │
 │    │料                        │                              │
 ├──┼─────────────┼───────────────┤
 │56-1│被害人林靜岑之指述        │被害人林靜岑遭詐騙而於附表編號│
 ├──┼─────────────┤56所示之時間匯款至詐騙集團指示│
 │56-2│內政部警政署反詐騙諮詢專線│如附表編號56所示之人頭帳戶，及│
 │    │紀錄表                    │受損之金額                    │
 ├──┼─────────────┤                              │
 │56-3│郵局存摺封面及內頁影本各1 │                              │
 │    │份                        │                              │
 ├──┼─────────────┼───────────────┤
 │57-1│被害人莊曉鍾之指述        │被害人莊曉鍾遭詐騙而於附表編號│
 ├──┼─────────────┤57所示之時間匯款至詐騙集團指示│
 │57-2│內政部警政署反詐騙諮詢專線│如附表編號57所示之人頭帳戶，及│
 │    │紀錄表                    │受損之金額                    │
 ├──┼─────────────┤                              │
 │57-3│存摺內頁影本1紙           │                              │
 ├──┼─────────────┼───────────────┤
 │57-4│竹東郵局帳戶（局帳號      │(1)附表編號57、58、59所示之被害│
 │    │0000000-0000000號）之開戶 │  人將款項匯入詐騙集團指定之人│
 │    │基本資料、客戶歷史交易單  │  頭帳戶                      │
 ├──┼─────────────┤(2)竹東郵局原局號為0000000號， │
 │57-5│郵局改編前後電腦局號對照表│  已變更為0000000號           │
 │    │1份                       │                              │
 ├──┼─────────────┼───────────────┤
 │58-1│被害人潘至甯之指述        │被害人潘至甯遭詐騙而於附表編號│
 ├──┼─────────────┤58所示之時間匯款至詐騙集團指示│
 │58-2│內政部警政署反詐騙諮詢專線│如附表編號58所示之人頭帳戶，及│
 │    │紀錄表                    │受損之金額                    │
 ├──┼─────────────┤                              │
 │58-3│華南銀行存摺封面及內頁影本│                              │
 │    │各1份                     │                              │
 ├──┼─────────────┼───────────────┤
 │59-1│告訴人劉建良之指述        │告訴人劉建良遭詐騙而於附表編號│
 ├──┼─────────────┤59所示之時間匯款至詐騙集團指示│
 │59-2│內政部警政署反詐騙諮詢專線│如附表編號59所示之人頭帳戶，及│
 │    │紀錄表                    │受損之金額                    │
 ├──┼─────────────┤                              │
 │59-3│臺灣中小企業銀行自動櫃員機│                              │
 │    │交易紀錄表1紙             │                              │
 ├──┼─────────────┤                              │
 │59-4│雅虎奇摩拍賣網站網頁列印資│                              │
 │    │料4張                     │                              │
 ├──┼─────────────┼───────────────┤
 │60-1│被害人范馨云之指述        │被害人范馨云遭詐騙而於附表編號│
 ├──┼─────────────┤60所示之時間匯款至詐騙集團指示│
 │60-2│內政部警政署反詐騙諮詢專線│如附表編號60所示之人頭帳戶，及│
 │    │紀錄表                    │受損之金額                    │
 ├──┼─────────────┤                              │
 │60-3│華南銀行自動櫃員機交易明細│                              │
 │    │單3紙                     │                              │
 ├──┼─────────────┼───────────────┤
 │60-4│華南銀行台中民族路分行帳戶│附表編號60、61所示之被害人將款│
 │    │（帳號000000000000號）之開│項匯入詐騙集團指定之人頭帳戶  │
 │    │戶基本資料、存款往來明細表│                              │
 ├──┼─────────────┼───────────────┤
 │61-1│被害人許涵詒之指述        │被害人許涵詒遭詐騙而於附表編號│
 ├──┼─────────────┤61所示之時間匯款至詐騙集團指示│
 │61-2│內政部警政署反詐騙諮詢專線│如附表編號61所示之人頭帳戶，及│
 │    │紀錄表                    │受損之金額                    │
 ├──┼─────────────┤                              │
 │61-3│郵局ATM收據1紙            │                              │
 ├──┼─────────────┼───────────────┤
 │62-1│被害人游哲毓之指述        │被害人游哲毓遭詐騙而於附表編號│
 ├──┼─────────────┤62所示之時間匯款至詐騙集團指示│
 │62-2│內政部警政署反詐騙諮詢專線│如附表編號62所示之人頭帳戶，及│
 │    │紀錄表                    │受損之金額                    │
 ├──┼─────────────┼───────────────┤
 │62-3│中國信託銀行帳戶（帳號    │附表編號62、63所示之被害人將款│
 │    │0000000000000號）之用戶資 │項匯入詐騙集團指定之人頭帳戶  │
 │    │料、歷史交易查詢報表      │                              │
 ├──┼─────────────┼───────────────┤
 │63-1│被害人邱淑惠之指述        │被害人邱淑惠遭詐騙而於附表編號│
 ├──┼─────────────┤63所示之時間匯款至詐騙集團指示│
 │63-2│內政部警政署反詐騙諮詢專線│如附表編號63所示之人頭帳戶，及│
 │    │紀錄表                    │受損之金額                    │
 ├──┼─────────────┤                              │
 │63-3│中國信託銀行客戶交易明細表│                              │
 │    │4紙、郵局ATM收據2紙、郵局 │                              │
 │    │自動櫃員機儲戶交易明細表2 │                              │
 │    │紙                        │                              │
 ├──┼─────────────┼───────────────┤
 │63-4│華南銀行大昌分行帳戶（帳號│附表編號63、64所示之被害人將款│
 │    │000000000000號）之開戶基本│項匯入詐騙集團指定之人頭帳戶  │
 │    │資料、存款往來明細表      │                              │
 ├──┼─────────────┼───────────────┤
 │63-5│中國信託銀行石牌分行帳戶（│附表編號63、65所示之被害人將款│
 │    │帳號00000-0000000號）之客 │項匯入詐騙集團指定之人頭帳戶  │
 │    │戶開戶資料表、歷史交易查詢│                              │
 │    │報表                      │                              │
 ├──┼─────────────┼───────────────┤
 │64-1│告訴人吳玉真之指述        │告訴人吳玉真遭詐騙而於附表編號│
 ├──┼─────────────┤64所示之時間匯款至詐騙集團指示│
 │64-2│內政部警政署反詐騙諮詢專線│如附表編號64所示之人頭帳戶，及│
 │    │紀錄表                    │受損之金額                    │
 ├──┼─────────────┤                              │
 │64-3│花蓮第一信用合作社自動櫃員│                              │
 │    │機交易明細表2紙           │                              │
 ├──┼─────────────┼───────────────┤
 │65-1│告訴人房秀容之指述        │告訴人房秀容遭詐騙而於附表編號│
 ├──┼─────────────┤65所示之時間匯款至詐騙集團指示│
 │65-2│內政部警政署反詐騙諮詢專線│如附表編號65所示之人頭帳戶，及│
 │    │紀錄表                    │受損之金額                    │
 ├──┼─────────────┼───────────────┤
 │66-1│被害人吳鳳禎之指述        │被害人吳鳳禎                  │
 ├──┼─────────────┤                              │
 │66-2│內政部警政署反詐騙諮詢專線│被害人邱淑惠遭詐騙而於附表編號│
 │    │紀錄表                    │63所示之時間匯款至詐騙集團指示│
 ├──┼─────────────┤如附表編號63所示之人頭帳戶，及│
 │66-3│郵局ATM收據1紙            │受損之金額                    │
 ├──┼─────────────┼───────────────┤
 │66-4│華南銀行帳戶（帳號        │附表編號66、67所示之被害人將款│
 │    │000000000000號）之開戶基本│項匯入詐騙集團指定之人頭帳戶  │
 │    │資料、存款往來明細表      │                              │
 ├──┼─────────────┼───────────────┤
 │67-1│被害人呂如慧之指述        │被害人呂如慧遭詐騙而於附表編號│
 ├──┼─────────────┤67所示之時間匯款至詐騙集團指示│
 │67-2│內政部警政署反詐騙諮詢專線│如附表編號67所示之人頭帳戶，及│
 │    │紀錄表                    │受損之金額                    │
 ├──┼─────────────┤                              │
 │67-3│花旗（臺灣）銀行中壢分行帳│                              │
 │    │戶（帳號00000000000000號）│                              │
 │    │之開戶基本資料、存摺往來明│                              │
 │    │細表                      │                              │
 ├──┼─────────────┼───────────────┤
 │68-1│被害人粘家維之指述        │被害人粘家維遭詐騙而於附表編號│
 ├──┼─────────────┤68所示之時間匯款至詐騙集團指示│
 │68-2│內政部警政署反詐騙諮詢專線│如附表編號68所示之人頭帳戶，及│
 │    │紀錄表                    │受損之金額                    │
 ├──┼─────────────┤                              │
 │68-3│郵局ATM收據、中國信託銀行 │                              │
 │    │客戶交易明細表各1紙       │                              │
 ├──┼─────────────┼───────────────┤
 │69-1│被害人徐彩琴之指述        │被害人徐彩琴遭詐騙而於附表編號│
 ├──┼─────────────┤69所示之時間匯款至詐騙集團指示│
 │69-2│內政部警政署反詐騙諮詢專線│如附表編號69所示之人頭帳戶，及│
 │    │紀錄表                    │受損之金額                    │
 ├──┼─────────────┤                              │
 │69-3│郵局ATM收據、渣打銀行自動 │                              │
 │    │櫃員機交易明細表各1紙     │                              │
 ├──┼─────────────┼───────────────┤
 │69-4│高雄銀行大昌分行帳戶（帳號│附表編號69、70所示之被害人將款│
 │    │000000000000號）之開戶基本│項匯入詐騙集團指定之人頭帳戶  │
 │    │資料、交易明細            │                              │
 ├──┼─────────────┼───────────────┤
 │70-1│被害人莊靜宜之指述        │被害人莊靜宜遭詐騙而於附表編號│
 ├──┼─────────────┤70所示之時間匯款至詐騙集團指示│
 │70-2│內政部警政署反詐騙諮詢專線│如附表編號70所示之人頭帳戶，及│
 │    │紀錄表                    │受損之金額                    │
 ├──┼─────────────┤                              │
 │70-3│郵局自動櫃員機交易明細表1 │                              │
 │    │紙                        │                              │
 ├──┼─────────────┼───────────────┤
 │71-1│被害人鄭力維之指述        │被害人鄭力維遭詐騙而於附表編號│
 ├──┼─────────────┤71所示之時間匯款至詐騙集團指示│
 │71-2│內政部警政署反詐騙諮詢專線│如附表編號71所示之人頭帳戶，及│
 │    │紀錄表                    │受損之金額                    │
 ├──┼─────────────┤                              │
 │71-3│新光銀行SKatm交易通知、帳 │                              │
 │    │戶交易明細查詢各1紙       │                              │
 ├──┼─────────────┤                              │
 │71-4│雅虎奇摩拍賣網站網頁列印資│                              │
 │    │料2張                     │                              │
 ├──┼─────────────┼───────────────┤
 │71-5│玉山銀行新竹分行帳戶（帳號│附表編號71、72、73、74所示之被│
 │    │0000000000000號）之開戶基 │害人將款項匯入詐騙集團指定之人│
 │    │本資料、存戶交易明細表    │頭帳戶                        │
 ├──┼─────────────┼───────────────┤
 │72-1│告訴人曾晨飛之指述        │告訴人曾晨飛遭詐騙而於附表編號│
 ├──┼─────────────┤72所示之時間匯款至詐騙集團指示│
 │72-2│國泰世華銀行自動櫃員機交易│如附表編號72所示之人頭帳戶，及│
 │    │明細表1紙                 │受損之金額                    │
 ├──┼─────────────┤                              │
 │72-3│內政部警政署反詐騙諮詢專線│                              │
 │    │紀錄表                    │                              │
 ├──┼─────────────┼───────────────┤
 │73-1│被害人林雅芬之指述        │被害人林雅芬遭詐騙而於附表編號│
 ├──┼─────────────┤73所示之時間匯款至詐騙集團指示│
 │73-2│內政部警政署反詐騙諮詢專線│如附表編號73所示之人頭帳戶，及│
 │    │紀錄表                    │受損之金額                    │
 ├──┼─────────────┤                              │
 │73-3│國泰世華銀行存摺封面、內頁│                              │
 │    │及訊息通知各1份           │                              │
 ├──┼─────────────┤                              │
 │73-4│雅虎奇摩拍賣網站網頁列印資│                              │
 │    │料4張                     │                              │
 ├──┼─────────────┼───────────────┤
 │74-1│被害人林良翰之妻林瑜楨之指│被害人林瑜楨遭詐騙而於附表編號│
 │    │述                        │74所示之時間匯款至詐騙集團指示│
 ├──┼─────────────┤如附表編號74所示之人頭帳戶，及│
 │74-2│內政部警政署反詐騙諮詢專線│受損之金額                    │
 │    │紀錄表                    │                              │
 ├──┼─────────────┤                              │
 │74-3│存摺內頁影本1紙           │                              │
 ├──┼─────────────┤                              │
 │74-4│雅虎奇摩拍賣網站網頁列印資│                              │
 │    │料1張                     │                              │
 ├──┼─────────────┼───────────────┤
 │75-1│告訴人古佳紋之指述        │告訴人古佳紋遭詐騙而於附表編號│
 ├──┼─────────────┤75所示之時間匯款至詐騙集團指示│
 │75-2│內政部警政署反詐騙諮詢專線│如附表編號75所示之人頭帳戶，及│
 │    │紀錄表                    │受損之金額                    │
 ├──┼─────────────┤                              │
 │75-3│郵局自動櫃員機交易明細表、│                              │
 │    │郵局ATM收據各1紙          │                              │
 ├──┼─────────────┼───────────────┤
 │75-4│臺灣企銀博愛分行帳戶（帳號│附表編號75、77、78所示之被害人│
 │    │00000000000號）之開戶基本 │將款項匯入詐騙集團指定之人頭帳│
 │    │資料、存款交易明細查詢單  │戶                            │
 ├──┼─────────────┼───────────────┤
 │75-5│玉山銀行板橋分行帳戶（帳號│附表編號75、76所示之被害人將款│
 │    │0000000000000號）之開戶基 │項匯入詐騙集團指定之人頭帳戶  │
 │    │本資料、存戶交易明細表    │                              │
 ├──┼─────────────┼───────────────┤
 │76-1│被害人莊銘仁之指述        │被害人莊銘仁遭詐騙而於附表編號│
 ├──┼─────────────┤76所示之時間匯款至詐騙集團指示│
 │76-2│內政部警政署反詐騙諮詢專線│如附表編號76所示之人頭帳戶，及│
 │    │紀錄表                    │受損之金額                    │
 ├──┼─────────────┤                              │
 │76-3│郵局ATM收據1紙            │                              │
 ├──┼─────────────┼───────────────┤
 │77-1│被害人王泰斌之指述        │被害人王泰斌遭詐騙而於附表編號│
 ├──┼─────────────┤77所示之時間匯款至詐騙集團指示│
 │77-2│內政部警政署反詐騙諮詢專線│如附表編號77所示之人頭帳戶，及│
 │    │紀錄表                    │受損之金額                    │
 ├──┼─────────────┤                              │
 │77-3│郵局ATM收據1紙            │                              │
 ├──┼─────────────┼───────────────┤
 │78-1│被害人楊子瑩之指述        │被害人楊子瑩遭詐騙而於附表編號│
 ├──┼─────────────┤78所示之時間匯款至詐騙集團指示│
 │78-2│內政部警政署反詐騙諮詢專線│如附表編號78所示之人頭帳戶，及│
 │    │紀錄表                    │受損之金額                    │
 ├──┼─────────────┤                              │
 │78-3│郵局ATM收據1紙            │                              │
 ├──┼─────────────┼───────────────┤
 │79-1│告訴人黃郁涵之指述        │告訴人黃郁涵遭詐騙而於附表編號│
 ├──┼─────────────┤79所示之時間匯款至詐騙集團指示│
 │79-2│內政部警政署反詐騙諮詢專線│如附表編號79所示之人頭帳戶，及│
 │    │紀錄表                    │受損之金額                    │
 ├──┼─────────────┤                              │
 │79-3│郵局ATM收據2紙            │                              │
 ├──┼─────────────┤                              │
 │79-4│上海銀行華江分行帳戶（帳號│                              │
 │    │00000000000000號）之開戶基│                              │
 │    │本資料、臨時對帳單        │                              │
 ├──┼─────────────┼───────────────┤
 │80-1│被害人邱錦瀅之指述        │被害人邱錦瀅遭詐騙而於附表編號│
 ├──┼─────────────┤80所示之時間匯款至詐騙集團指示│
 │80-2│內政部警政署反詐騙諮詢專線│如附表編號80所示之人頭帳戶，及│
 │    │紀錄表                    │受損之金額                    │
 ├──┼─────────────┤                              │
 │80-3│郵局國內匯款執據1紙       │                              │
 ├──┼─────────────┤                              │
 │80-4│彰化荊桐腳郵局帳戶（局帳號│                              │
 │    │0000000-0000000號）之開戶 │                              │
 │    │基本資料、客戶歷史交易清單│                              │
 ├──┼─────────────┼───────────────┤
 │81-1│被害人林政遠之指述        │被害人林政遠遭詐騙而於附表編號│
 ├──┼─────────────┤81所示之時間匯款至詐騙集團指示│
 │81-2│新竹市警局第二分局東門派出│如附表編號81所示之人頭帳戶，及│
 │    │所陳報單                  │受損之金額                    │
 ├──┼─────────────┤                              │
 │81-3│華南銀行自動櫃員機交易明細│                              │
 │    │表2紙                     │                              │
 ├──┼─────────────┤                              │
 │81-4│台灣企銀自動櫃員機交易明細│                              │
 │    │表1紙                     │                              │
 ├──┼─────────────┤                              │
 │81-5│玉山銀行帳戶（帳號        │                              │
 │    │000000000000號）之開戶基本│                              │
 │    │資料、存款往來明細表      │                              │
 ├──┼─────────────┤                              │
 │81-6│臺灣企銀東桃園分行帳戶（帳│                              │
 │    │號00000000000號）之開戶基 │                              │
 │    │本資料、存款交易明細查詢表│                              │
 ├──┼─────────────┼───────────────┤
 │82-1│被害人吳依玲之指述        │被害人吳依玲遭詐騙而於附表編號│
 ├──┼─────────────┤82所示之時間匯款至詐騙集團指示│
 │82-2│內政部警政署反詐騙諮詢專線│如附表編號82所示之人頭帳戶，及│
 │    │紀錄表                    │受損之金額                    │
 ├──┼─────────────┤                              │
 │82-3│第一銀行土城分行出具之交易│                              │
 │    │明細表1紙                 │                              │
 ├──┼─────────────┤                              │
 │82-4│第一銀行蘆洲分行帳戶（帳號│                              │
 │    │00000000000號）之開戶基本 │                              │
 │    │資料、未登摺帳項查詢清單  │                              │
 ├──┼─────────────┼───────────────┤
 │83-1│被害人胡仰真之指述        │被害人胡仰真遭詐騙而於附表編號│
 ├──┼─────────────┤83所示之時間匯款至詐騙集團指示│
 │83-2│內政部警政署反詐騙諮詢專線│如附表編號83所示之人頭帳戶，及│
 │    │紀錄表                    │受損之金額                    │
 ├──┼─────────────┤                              │
 │83-3│ATM交易明細表1紙          │                              │
 ├──┼─────────────┤                              │
 │83-4│第一銀行歸仁分行帳戶（帳號│                              │
 │    │00000000000號）之開戶基本 │                              │
 │    │資料、交易明細            │                              │
 ├──┼─────────────┼───────────────┤
 │84-1│被害人許家碩之指述        │被害人許家碩遭詐騙而於附表編號│
 ├──┼─────────────┤84所示之時間依詐騙集團指示購買│
 │84-2│內政部警政署反詐騙諮詢專線│SKPYE點數卡，及受損之金額     │
 │    │紀錄表                    │                              │
 ├──┼─────────────┼───────────────┤
 │85-1│被害人甘承鑫之指述        │被害人甘承鑫遭詐騙而於附表編號│
 ├──┼─────────────┤85所示之時間匯款至詐騙集團指示│
 │85-2│內政部警政署反詐騙諮詢專線│如附表編號85所示之人頭帳戶，及│
 │    │紀錄表                    │受損之金額                    │
 ├──┼─────────────┤                              │
 │85-3│第一銀行哨船頭分行帳戶（帳│                              │
 │    │號00000000000號）之開戶基 │                              │
 │    │本資料、未登摺帳項明細表  │                              │
 ├──┼─────────────┼───────────────┤
 │86-1│被害人林忠本之指述        │被害人林忠本遭詐騙而於附表編號│
 ├──┼─────────────┤86所示之時間匯款至詐騙集團指示│
 │86-2│內政部警政署反詐騙諮詢專線│如附表編號86所示之人頭帳戶，及│
 │    │紀錄表                    │受損之金額                    │
 ├──┼─────────────┤                              │
 │86-3│台北富邦銀行ATM交易單4紙、│                              │
 │    │中國信託銀行客戶交易明細表│                              │
 │    │5紙、郵政自動櫃員機交易明 │                              │
 │    │細表1紙、彰化銀行ATM交易單│                              │
 │    │2紙                       │                              │
 ├──┼─────────────┤                              │
 │86-4│彰化銀行基隆分行帳戶（帳號│                              │
 │    │00000000000000號）之開戶基│                              │
 │    │本資料、存摺存款-交易明細 │                              │
 │    │查詢                      │                              │
 ├──┼─────────────┤                              │
 │86-5│台北富邦銀行士林分行帳戶（│                              │
 │    │帳號000000000000號）之開戶│                              │
 │    │基本資料、交易明細        │                              │
 ├──┼─────────────┤                              │
 │86-6│中國信託銀行帳戶（帳號    │                              │
 │    │0000000000000號）之用戶資 │                              │
 │    │料、歷史交易查詢報表      │                              │
 ├──┼─────────────┼───────────────┤
 │87-1│被害人鍾智翔之指述        │被害人鍾智翔遭詐騙而於附表編號│
 ├──┼─────────────┤87所示之時間匯款至詐騙集團指示│
 │87-2│內政部警政署反詐騙諮詢專線│如附表編號87所示之人頭帳戶，及│
 │    │紀錄表                    │受損之金額                    │
 ├──┼─────────────┤                              │
 │87-3│郵局ATM收據1紙            │                              │
 ├──┼─────────────┼───────────────┤
 │87-4│永豐銀行帳戶（帳號        │附表編號87、88所示之被害人將款│
 │    │00000000000000號）存摺存款│項匯入詐騙集團指定之人頭帳戶  │
 │    │往來明細查詢一覽表        │                              │
 ├──┼─────────────┼───────────────┤
 │88-1│告訴人黃德明之指述        │告訴人黃德明遭詐騙而於附表編號│
 ├──┼─────────────┤88所示之時間匯款至詐騙集團指示│
 │88-2│內政部警政署反詐騙諮詢專線│如附表編號88所示之人頭帳戶，及│
 │    │紀錄表                    │受損之金額                    │
 ├──┼─────────────┤                              │
 │88-3│郵局ATM收據1紙            │                              │
 ├──┼─────────────┼───────────────┤
 │89-1│被害人王珍玉之指述        │被害人王珍玉遭詐騙而於附表編號│
 ├──┼─────────────┤89所示之時間匯款至詐騙集團指示│
 │89-2│內政部警政署反詐騙諮詢專線│如附表編號89所示之人頭帳戶，及│
 │    │紀錄表                    │受損之金額                    │
 ├──┼─────────────┤                              │
 │89-3│京城銀行交易表1紙         │                              │
 ├──┼─────────────┤                              │
 │89-4│京城銀行佳里分行帳戶（帳號│                              │
 │    │000000000000號）之開戶基本│                              │
 │    │資料、客戶存提紀錄單      │                              │
 └──┴─────────────┴───────────────┘
附件：詐騙手法
(一)冒用警察名義，以交通罰單過期、涉嫌人頭帳戶為由，要求被
  害人將款項匯至指定之帳戶。
(二)假冒親戚朋友之名義向被害人借款。
(三)冒用檢察官之名義，以被害人涉嫌犯罪為由，要求被害人須匯
  款至指定之帳戶作公證之監管款。
(四)以被害人涉嫌人頭帳戶為避免帳戶被凍結為由，要求被害人匯
  款。
(五)以被害人遭人冒用姓名開立帳戶將予以凍結帳戶為由，要求被
  害人把款項轉至指定之帳戶。
(六)被害人於網路購物時將付款方式設定為分期付款方式，須至
  ATM操作避免重複扣款。
(七)以被害人購物時之付款資料錯誤為由，要求被害人將款項轉入
  指定之帳戶。
(八)以被害人在拍賣網拍賣之金額未結清為由，要求被害人須至
  ATM操作退款。
(九)以被害人在網路購物時發生問題為由，要求被害人須至ATM 操
  作處理。
(十)以被害人信用卡被盜用為由，要求被害人須將款項存入指定之
  帳戶。
(十一)以被害人網路購物送貨時之簽收或輸入條碼錯誤，將付款方式
  設定為分期付款方式為由，要求被害人須至ATM操作更正。
(十二)以援交須作身分認證為由，要求被害人須依指示至自動提款機
  操作。
(十三)以被害人在MOMO台購物台購物時，因工作人員作業疏失，銀行
  將重複扣款為由，要求被害人須至ATM操作。
(十四)冒用警察名義，以被害人涉嫌人頭帳戶，需配合辦案購買SKYP
  E點數。
(十五)冒用臺北地檢署書記官名義，以電話向被害人稱其帳戶被列為
  人頭帳戶而要求被害人須將帳戶內款項轉至指定帳戶保管。
(十六)以被害人網路購物時之付款方式設定錯誤，造成重複扣款，要
  退還款項為由而要求被害人依指示操作提款機。
(十七)在網路上介紹兼差工作，須先匯保證金。
(十八)以要交往須確認身份為由，要求被害人依指示至提款機操作。
(十九)在網路上刊登販賣訊息，使被害人將款項匯入指定帳戶購買後
  ，卻未寄送貨物在雅虎奇摩網站以網路拍賣為由，詐騙民眾匯
  款至指定帳戶購物，卻未寄送貨物。
以上正本證明與原本無異
如不服本判決應於收受本判後10日內向本院提出上訴書狀，並應
敘述具體理由。其未敘述上訴理由者，應於上訴期間屆滿後20日
內向本院補提理由書狀（均須按他造當事人之人數附繕本）「切
勿逕送上級法院」。
  　　　　　　　　　　　　　　　書記官　程伊妝
中　　華　　民　　國　 100　　年　　6 　　月　　30　　日
附錄本案論罪科刑法條：
中華民國刑法第339條
（普通詐欺罪）
意圖為自己或第三人不法之所有，以詐術使人將本人或第三人之
物交付者，處5年以下有期徒刑、拘役或科或併科1千元以下罰金
。
以前項方法得財產上不法之利益或使第三人得之者，亦同。
前二項之未遂犯罰之。
